【裁判字號】    89,易,4784
【裁判日期】    900227
【裁判案由】    毒品危害防制條例
【裁判全文】
臺灣板橋地方法院刑事判決                        八十九年度易字第四七八四號
    公  訴  人  台灣板橋地方法院檢察署檢察官
    被      告  甲○○
右列被告因違反毒品危害防制條例案件，經檢察官提起公訴（八十九年度毒偵字第五
七一三、七一二三號、八十九年度毒偵緝字第一二四九號），本院判決如左：
    主  文
甲○○連續施用第二級毒品，累犯，處有期徒刑拾月，安非他命吸食器壹組、安非他
命殘渣袋壹個均沒收銷燬之。
    事  實
一、甲○○有多次前科，於民國八十二年間因犯脫逃案件，經本院判處有期徒刑一年
    六月，於八十三年一月二十一日判決確定，嗣與所犯麻藥等案件合併執行，於八
    十六年十一月二十五日縮刑期滿執行完畢。猶不知悔改，又因施用第二級毒品安
    非他命案件，先後二次經觀察、勒戒後，均認無繼續施用毒品之傾向，由台灣高
    等法院、台灣板橋地方法院檢察署檢察官分別於八十七年八月七日、八十八年十
    月二十二日，以八十七年度上易字第三五八八號、八十八年度毒偵字第一一Ｏ、
    一五九一號為免刑判決及不起訴處分確定。詎不知藉此戒絕惡習，竟又基於概括
    之犯意，於五年內，分別於八十九年三月九日十八時二十六分許採尿前、同年八
    月二十一日二十一時許採尿前，往前回溯九十六小時內某時，於不詳處所，各施
    用第二級毒品安非他命一次，嗣於八十九年三月九日十六時十分許、八月二十一
    日十六時許，分別在台北市○○○路○段十號八樓之四及台北縣蘆洲市○○路三
    十七巷十八弄六號（豐利鋼模企業社）為警查獲。甲○○復承前揭概括犯意，於
    八十九年十一月六日起至八十九年十一月八日止，在台北縣土城市○○路二三五
    巷五弄五號二樓，施用第二級毒品安非他命數次，嗣於八十九年十一月九日零時
    許，在台北縣土城市○○路二三五巷五弄五號二樓為警查獲，並扣得其所有專供
    施用第二級毒品安非他命之吸食器壹組及安非他命殘渣袋壹個（安非他命殘渣袋
    其內之安非他命與塑膠袋已無從分離）。嗣經台灣板橋地方法院檢察署檢察官聲
    請本院以八十九年度毒聲字第六五ｏ一號裁定送台灣台北看守所附設勒戒處所觀
    察、勒戒後，認有繼續施用毒品之傾向，目前尚依本院八十九年度毒聲字第六五
    七二號裁定執行強制戒治中。
二、案經台北市政府警察局中山分局移送台灣台北地方法院檢察署呈請台灣高等法院
    檢察署檢察長令轉暨台北縣警察局新莊、蘆洲分局報請台灣板橋地方法院檢察署
    檢察官偵查起訴。
    理  由
一、訊據被告對於八十九年十一月六日起至八十九年十一月八日止，在台北縣土城市
    ○○路二三五巷五弄五號二樓，施用第二級毒品安非他命數次之犯行供承不諱，
    惟矢口否認有於八十九年三月九日十八時二十六分許採尿前、同年八月二十一日
    二十一時許採尿前，往前回溯九十六小時內某時，於不詳處所，施用第二級毒品
    安非他命之犯行，然查，被告分別於八十九年三月九日十八時二十六分許及同年
    八月二十一日二十一時許經警採集之尿液檢體，經送檢驗結果，均有甲基安非他
    命陽性反應，有台北市立療養院煙毒尿液檢驗報告書及廣益醫事檢驗所濫用藥物
    檢驗報告、台灣檢驗科技股份有限公司濫用藥物尿液檢驗報告在卷可參。次按甲
    基安非他命經口服投與後百分之七十於二十四小時內自尿液排出，約百分之九十
    於九十六小時內自尿液中排出，最長不會超過四日，有行政院衛生署藥物食品檢
    驗局八十一年二月八日（八一）藥檢字第ｏｏ一一五六號函可參，足見被告確有
    於八十九年三月九日十八時二十六分許採尿前、同年八月二十一日二十一時許採
    尿前，往前回溯九十六小時內某時，於不詳處所，各施用第二級毒品安非他命一
    次無訛，所辯無非事後畏罪之詞，核無可採。又被告於八十九年十一月九日四時
    三十二分許經警採集之尿液檢體，經送檢驗結果，亦有甲基安非他命陽性反應，
    亦有台灣檢驗科技股份有限公司濫用藥物尿液檢驗報告在卷可參。復有於八十九
    年十一月九日零時許，在台北縣土城市○○路二三五巷五弄五號二樓為警起獲其
    所有專供施用第二級毒品安非他命之吸食器一組及安非他命殘渣袋一個扣案可資
    佐證。又被告前因施用第二級毒品安非他命案件，先後二次經觀察、勒戒後，均
    認無繼續施用毒品之傾向，由台灣高等法院、台灣板橋地方法院檢察署檢察官分
    別於八十七年八月七日、八十八年十月二十二日，以八十七年度上易字第三五八
    八號、八十八年度毒偵字第一一Ｏ、一五九一號為免刑判決及不起訴處分確定在
    案，此次又因施用第二級毒品安非他命，經台灣板橋地方法院檢察署檢察官聲請
    本院以八十九年度毒聲字第六五ｏ一裁定送台灣台北看守所附設勒戒處所觀察、
    勒戒後，認有繼續施用毒品之傾向，目前尚依本院八十九年度毒聲字第六五七二
    號裁定執行強制戒治中等情，有被告台灣高等法院全國前案紀錄表及台灣高等法
    院檢察署刑案紀錄簡覆表附卷可稽。是被告於五年內三犯施用毒品罪事證明確，
    其犯行堪以認定，應予依法論科。
二、查安非他命依其成癮性、濫用性及對社會危害性之程度，已為毒品危害防制條例
    第二條第二項第二款所列之第二級毒品。故核被告所為，係犯毒品危害防制條例
    第十條第二項施用第二級毒品之罪。又被告非法持有第二級毒品安非他命之低度
    行為，已為其施用之高度行為所吸收，不另論罪。再被告先後多次施用之行為，
    時間密接，且犯罪構成要件相同，顯係基於概括犯意為之，為連續犯，應論以一
    罪並加重其刑。末查，被告有如事實欄所述之前科，甫於八十六年十一月二十五
    日縮刑期滿執行完畢，此有台灣高等法院檢察署刑案紀錄簡覆表附卷可稽，其於
    五年內再犯本件有期徒刑以上之罪，為累犯，應遞加重其刑。爰審酌被告有施用
    安非他命前科、安非他命戕害身心、害人害己及被告前因施用安非他命為法院判
    決免刑及檢察官不起訴處分、且經送觀察、勒戒，猶不思戒解革除惡習，仍再施
    用安非他命，且否認部分犯行之犯後態度等一切情狀，量處如主文所示之刑，以
    示懲儆。
三、本件於八十九年十一月九日零時許，在台北縣土城市○○路二三五巷五弄五號二
    樓，為警起獲之吸食器一組及安非他命殘渣袋一個係被告所有，業據被告供明在
    卷，查該組吸食器係專供施用第二級毒品安非他命所用之器具，而安非他命殘渣
    袋其內之安非他命與塑膠袋已無從分離，爰均依毒品危害防治條例第十八條第一
    項前段規定，併予沒收銷燬之。至於八十九年八月二十一日十六時許，在台北縣
    蘆洲市○○路三十七巷十八弄六號（豐利鋼模企業社）為警查扣之吸食器一組，
    經查，被告否認為其所有，亦查無證據可以認定係被告所有，依法尚不得逕於本
    案併予宣告沒收銷燬，附此敘明。
據上論斷，應依刑事訴訟法第二百九十九條第一項前段，毒品危害防制條例第十條第
二項、第二十條第三項前段、第十八條第一項前段，刑法第十一條前段、第五十六條
、第四十七條，判決如主文。
本案經檢察官郭緯中到庭執行職務
中    華    民        國      九十    年      二    月    二十七    日
                                      台灣板橋地方法院刑事第五庭
                                          法  官  呂  安  樂
右正本證明與原本無異
如不服本判決應於送達後十日內向本院提出上訴狀
                                          書記官  陳  玉  嬋
中       華       民    國    九十      年    二    月    二十七    日
附錄本案論罪科刑法條全文：
毒品危害防制條例第十條：
施用第一級毒品者，處六月以上五年以下有期徒刑。
施用第二級毒品者，處三年以下有期徒刑。


司法院資訊處製作；財團法人民間司法改革基金會備份。
